【裁判字號】    97,易,148
【裁判日期】    971126
【裁判案由】    竊盜等
【裁判全文】
臺灣新竹地方法院刑事判決               97年度易字第148號
公  訴  人  臺灣新竹地方法院檢察署檢察官
被      告  甲○○
                    9號
                    （現另案於臺灣台北監獄執行中）
上列被告因竊盜等案件，經檢察官提起公訴（96年度偵字第6924
號、96年度毒偵字第1741號、97年度偵字第1009號、97年度毒偵
字第114號），本院改依簡式審判程序，並判決如下：
    主  文
甲○○施用第二級毒品，累犯，處有期徒刑伍月；又持有第一級
毒品，累犯，處有期徒刑肆月，扣案之第一級毒品海洛因拾壹包
（驗餘淨重壹點肆肆公克），沒收銷燬之；又施用第二級毒品，
累犯，處有期徒刑伍月，扣案之第二級毒品安非他命貳包（毛重
共計壹點伍公克），沒收銷燬之；又犯攜帶兇器竊盜罪，累犯，
處有期徒刑拾月，扣案之破壞剪貳支、短型鋼筋陸支、簡式小型
電燈壹組、安全帶壹條、手套貳雙、電纜線剝離器貳個，均沒收
之。應執行有期徒刑壹年拾月，扣案之第一級毒品海洛因拾壹包
（驗餘淨重壹點肆肆公克）、第二級毒品安非他命貳包（毛重共
計壹點伍公克），均沒收銷燬之，扣案之破壞剪貳支、短型鋼筋
陸支、簡式小型電燈壹組、安全帶壹條、手套貳雙、電纜線剝離
器貳個，均沒收之。
    事  實
一、甲○○前於民國90年間因施用毒品案件，經本院以90年度毒
    聲字第151號裁定送觀察、勒戒後，認無繼續施用毒品傾向
    ，由臺灣新竹地方法院檢察署檢察官於90年2月5日以90年度
    毒偵字第198號為不起訴處分確定，並於同日執行完畢釋放
    出所；於上開觀察、勒戒執行完畢釋放後5年內，又於91年
    間因施用毒品案件，經臺灣桃園地方法院以91年度毒聲字第
    2377號裁定送觀察、勒戒後，於93年12月16日因毒品危害防
    制條例修正而報結出所；另於93年間因施用毒品案件，經臺
    灣桃園地方法院以94年度易字第11號判處有期徒刑10月確定
    ，於95年9月27日刑滿執畢；再於95年間因施用毒品案件，
    經臺灣高等法院高雄分院以95年度上易字第747號判處有期
    徒刑6月，嗣經減刑為3月確定，甫於96年9月30日期滿執行
    完畢。
二、詎其仍不知悔改，另基於施用第二級毒品之犯意，於96年11
    月9日晚上11時55分許，在警局採尿時起往前回溯96小時內
    之某時，在不詳地點，以將第二級毒品安非他命置入玻璃球
    內點火燒烤後吸食煙霧之方式，施用安非他命1次。
三、又其明知海洛因為公告查禁之第一級毒品，未經許可不得非
    法持有，仍基於持有第一級毒品之犯意，於96年11月15日下
    午2時許，在新竹縣新豐鄉新庄子地區，自姓名年籍不詳綽
    號「阿正」之成年男子收受海洛因11包（驗餘淨重1.44公克
    ）而持有之。
四、另基於施用第二級毒品之犯意，於96年11月16日凌晨2時30
    分許，在新竹縣關西鎮新力里下橫坑86號旁之國道3號高速
    公路涵洞內，以將第二級毒品安非他命置入玻璃球內點火燒
    烤後吸食煙霧之方式，施用安非他命1次。
五、復基於意圖為自己不法之所有，於96年11月16日凌晨1時30
    分許，駕駛車牌號碼4620-KQ號自小客車，攜帶客觀上足供
    兇器使用，對人之生命、安全構成威脅之破壞剪2支、短型
    鋼筋6支、電纜線剝離器2個以及其所有之簡式小型電燈1組
    、安全帶1條、手套2雙等物，至苗栗縣頭份鎮○○里○○段
    山下小段181-2地號土地，利用上開短型鋼筋攀爬編號台糖
    幹22支2、22支3、22支4電線桿，持上開破壞剪剪斷屬臺灣
    電力公司所有之合計長282米、規格22米平方之PVC風雨線而
    竊取之。
六、嗣於同日凌晨2時30分許，甲○○於上述涵洞內休息時，為
    警盤查而查獲上情，並扣得其所有之破壞剪2支、短型鋼筋6
    支、電纜線剝離器2個、簡式小型電燈1組、安全帶1條、手
    套2雙等物，以及第一級毒品海洛因11包（驗餘淨重1.44公
    克）、第二級毒品安非他命2包（毛重共計1.5公克）。
七、案經新竹縣政府警察局竹北分局及由臺灣電力公司訴請新竹
    縣政府警察局新埔分局報請臺灣新竹地方法院檢察署檢察官
    偵查起訴。
    理  由
一、本件被告甲○○所犯刑法第321條第1項第3款之竊盜罪、毒
    品危害防制條例第10條第2項之施用第二級毒品罪、第11條
    第1項之持有第一級毒品罪，均非死刑、無期徒刑、最輕本
    刑為3年以上有期徒刑之罪或高等法院管轄第一審之案件，
    被告於本院準備程序就被訴事實為有罪之陳述，經本院合議
    庭認合於刑事訴訟法第273條之1之規定，裁定進行簡式審判
    程序，合先敘明。
二、認定犯罪事實所憑之證據及理由：
（一）被告甲○○於警詢、檢察官訊問時及本院準備程序、簡式
      審理程序訊問時之自白。
（二）臺灣電力公司苗栗區營業處巡修課班長乙○○於警詢中之
      陳述，證明上開風雨線確實於上揭時、地遭竊之事實。
（三）贓物認領保管單1份、電力線路失竊現場調查報告表1件、
      查獲現場相片34紙，扣案之破壞剪2支、短型鋼筋6支、電
      纜線剝離器2個、簡式小型電燈1組、安全帶1條、手套2雙
      等物，佐證被告確有為上述之竊盜犯行。
（四）新竹縣政府警察局毒品犯罪嫌疑人尿液採驗作業管制紀錄
      2紙、詮昕科技股份有限公司96年11月26日、11月30日濫
      用藥物尿液檢驗報告2件，證明被告所採集之尿液，經送
      驗結果，確均呈安非他命、甲基安非他命陽性反應。
（五）法務部調查局96年12月22日鑑定書1件、扣案之第一級毒
      品海洛因11包（驗餘淨重1.44公克）、第二級毒品安非他
      命2包（毛重共計1.5公克），足資佐證被告施用第二級毒
      品、持有第一級毒品之犯行。
      綜上，被告之自白應認與事實相符，可以採信，本案事證
      明確，應依法論科。
三、論罪科刑之理由：
（一）核被告2次施用第二級毒品所為，均係犯毒品危害防制條
      例第10條第2項之非法施用第二級毒品罪，另犯同條例第
      11條第1項之持有第一級毒品罪，暨犯刑法第321條第1項
      第3款之攜帶兇器竊盜罪。被告因施用第二級毒品而持有
      第二級毒品之低度行為，應為施用第二級毒品之高度行為
      所吸收，均不另論罪。
（二）被告所犯上開4罪間，犯意各別，行為不同，應予分論併
      罰。
（三）被告前有如事實欄所載之前科紀錄，甫於96年9月30日執
      行完畢之事實，有臺灣高等法院被告前案紀錄表1件在卷
      為憑，其於受徒刑之執行完畢後，5年以內故意再犯本件
      有期徒刑以上之各罪，均為累犯，均應依刑法第47條第1
      項之規定，加重其刑。
（四）爰審酌被告之素行不佳，因經濟困難進而行竊之犯罪動機
      ，任意侵害他人之財產權，及犯罪之手段，對於被害人及
      公眾民生用電所造成之損害程度，又沈溺於吸毒惡習，不
      知自制，歷經觀察勒戒，猶不知悔悟，顯然自制力薄弱，
      犯罪後坦承犯行，態度良好等一切情狀，分別量處如主文
      所示之刑，並定其應執行之刑。
（五）扣案之破壞剪2支、短型鋼筋6支、電纜線剝離器2個、簡
      式小型電燈1組、安全帶1條、手套2雙等物，為被告所有
      且供犯罪所用之物，均依法宣告沒收之；另扣案之第一級
      毒品海洛因11包（驗餘淨重1.44公克）、第二級毒品安非
      他命2包（毛重共計1.5公克），為違禁物，應依毒品危害
      防制條例第18條第1項前段，沒收銷燬之。
四、適用法律：
（一）刑事訴訟法第299條第1項前段、第273條之1。
（二）毒品危害防制條例第10條第2項、第11條第1項、第18條第
      1項前段。
（三）刑法第11條、第321條第1項第3款、第47條第1項、第51條
      第5款、第38條第1項第2款。
本案經檢察官陳麗芬到庭執行職務。
中    華    民    國    97    年    11    月    26    日
                         刑事第六庭  法  官  魏瑞紅
以上正本證明與原本無異。
如不服本判決應於收受本判決後10日內向本院提出上訴書狀，上
訴書狀應敘述具體理由。上訴書狀未敘述上訴理由者，應於上訴
期間屆滿後20日內補提理由書狀於本院 (均須按他造當事人之人
數附繕本 )「切勿逕送上級法院」。
中    華    民    國    97    年    11    月    26    日
                                     書記官  吳月華
附錄論罪科刑法條：
刑法第321條第1項第3款：
犯竊盜罪而有左列情形之一者，處6月以上、5年以下有期徒刑：
三  攜帶兇器而犯之者。
毒品危害防制條例第10條第2項：
施用第二級毒品者，處 3 年以下有期徒刑。
毒品危害防制條例第11條第1項：
持有第一級毒品者，處3年以下有期徒刑、拘役或新臺幣5萬元以
下罰金。


司法院資訊處製作；財團法人民間司法改革基金會備份。
